【裁判字號】    99,交聲,25
【裁判日期】    990226
【裁判案由】    違反道路交通管理處罰條例聲明異議
【裁判全文】
臺灣士林地方法院交通事件裁定          99年度交聲字第25號
    原處分機關  臺北市交通事件裁決所
    異  議  人
    即受處分人  甲○○
上列受處分人因違反道路交通管理處罰條例案件，對於臺北市交
通事件裁決所民國98年12月4 日所為之處分（原處分案號：北市
裁申字第裁22－ZCQ023375 號）聲明異議，本院裁定如下：
    主    文
異議駁回。
    理    由
一、按除道路交通管理處罰條例第33條第1 項、第2 項規定外，
    其他違反管制規定之行為，處駕駛人新臺幣（下同）600 元
    以上1 千200 元以下罰鍰，又行駛高速公路，於駛進收費站
    繳費時，未依標誌指示過站繳費（未申裝戶行駛電子收費車
    道）之違規行為，經以科學儀器取得證據資料證明其行為違
    規而逕行舉發者，以汽車所有人為被通知人製單舉發，道路
    交通管理處罰條例第33條第3 項、第7 條之2 第1 項第6 款
    及第4 項，分別定有明文；而依違反道路交通管理事件統一
    裁罰基準表，行駛高、快速公路，於駛進收費站繳費時，未
    依標誌、標線、號誌指示過站繳費，乃違反高速公路及快速
    公路交通管制規則第23條之行為，應依道路交通管理處罰條
    例第33條第3 項規定處以罰鍰。次按違反道路交通管理處罰
    條例第33條第3 項事件，於期限內繳納罰鍰或到案聽候裁決
    者，處600 元罰鍰，亦為違反道路交通管理事件統一裁罰基
    準及處理細則第2 條第2 項之裁罰基準表所明定。
二、原處分意旨略以：本件受處分人所有之車號5785-TL 號自用
    小客貨車，未裝設ETC ，於98年8 月24日8 時53分許，通過
    后里收費站南下第8 車道電子收費車道，經依科學儀器採證
    後逕行舉發有「行駛高速公路，於駛進收費站繳費時，未依
    標誌指示過站繳費（未申裝戶行駛電子收費車道）」之違規
    ，受處分人於應到案日期前申訴，原處分機關臺北市交通事
    件裁決所審查結果，仍認有前開違規，而依道路交通管理處
    罰條例第33條第3 項規定裁處600 元罰鍰等情，有內政部警
    政署國道公路警察局舉發違反道路交通管理事件通知單（公
    警局交字第ZCQ023375 號）、臺北市交通事件裁決所98年12
    月4 日裁決書（北市裁申字第裁22－ZCQ023375 號）可稽。
三、受處分人異議意旨略以：伊回想並未於違規時間98年8 月24
    日8 時53分許通過后里收費站，本件舉發單所附採證照片1
    張，無法證明有通過收費站之事實，類此情形亦有臺灣臺北
    地方法院98年度交聲字第3046號刑事裁定及新聞報導可證，
    爰對原處分不服，聲明異議云云。
四、經查：本件異議人甲○○所有之車號5785-TL 號自用小客貨
    車，於98年8 月24日8 時53分許，未裝設ETC 而通過國道高
    速公路后里收費站南下第8 車道電子收費車道，致未繳通行
    費之事實，有遠通電收股份有限公司99年2 月1 日函檢送本
    院之錄影光碟1 片，及舉發單所附翻拍相片1 紙在卷可考；
    依該錄影光碟（即后里收費站南下第8 車道前之採照儀器所
    拍攝車輛行經該收費站之動態畫面），顯示受處分人所有之
    5785-TL 號自用小客貨車，確於當日8 時53分38秒時，行經
    后里收費站南下第8 車道，且未見該車於收費站前臨時倒車
    或轉向改行其他車道等情綦詳，受處分人辯稱其車未於違規
    時間通過后里收費站云云，顯無可採。至受處分人另舉臺灣
    臺北地方法院98年度交聲字第3046號交通事件裁定，主張靜
    態採證相片無法證明車輛確有「通過」收費站之事實云云，
    惟查該裁定乃個案見解，且業經臺灣高等法院98年度交抗字
    第2662號交通事件裁定撤銷，併為敘明。
五、綜上，本件受處分人所有之車輛，確有行駛高速公路，於駛
    進收費站繳費時，未依標誌指示過站繳費（未申裝戶行駛電
    子收費車道）之違規行為，舉發機關依法舉發、原處分機關
    依法裁處受處分人600 元罰鍰，並無違誤。受處分人之聲明
    異議，為無理由，應予駁回。
六、據上論斷，依道路交通案件處理辦法第19條，裁定如主文。
中    華    民    國    99    年    2     月    26    日
                  交通法庭  法  官  孫  曉  青
以上正本證明與原本無異。
如不服本裁定應於送達後5日內向本院提出抗告狀。
                            書記官  林  蔚  菁
中    華    民    國    99    年    2     月    26    日

司法院資訊處製作；財團法人民間司法改革基金會備份。
